【裁判字號】    89,上易,1754
【裁判日期】    890829
【裁判案由】    竊盜
【裁判全文】
臺灣高等法院臺中分院刑事判決                  八十九年度上易字第一七五四號
    上  訴  人
    即  被  告  乙○○
    上  訴  人
    即被告配偶  丙○○
右上訴人等因被告竊盜案件，不服臺灣台中地方法院八十九年度易更字第八號中華民
國八十九年六月五日第一審判決（起訴案號：臺灣台中地方法院檢察署八十八年度偵
字第一五七二一號），提起上訴，本院判決如左：
      主  文
上訴駁回。
      事實及理由
一、本案經本院審理結果，認第一審判決認事用法及量刑均無不當，應予維持，並引
    第一審判決書記載之事實、證據及理由。（如附件）
二、被告上訴意旨略以：伊本件竊盜犯行確與經判決確定之台灣雲林地方法院八十八
    年度易字第四六一號所示，八十八年一月十七日之竊盜未遂犯行，出自一概括犯
    意，應屬連續犯云云。然查：(一)按連續犯之所謂出於概括犯意，必須其多次犯罪
    行為自始均在一個預定犯罪計劃以內，出於主觀上始終同一犯意之進行，若中途
    另有新犯意發生，縱所犯為同一罪，究非連續其初發的意思，即不能成立連續犯
    （最高法院七十年台上字第六二九六號判例參照）。查本件被告在檢察官偵查中
    初次訊問其何以找到被害人家裡行竊乙節時，即已明白供認其係臨時起意（見八
    十八年度偵字第八二二三號偵查卷第二十一頁正面），嗣其於台灣台中地方法院
    八十八年四月二十九日訊問時又稱：「這次也是被人逼討債務才會行竊」等語（
    見同上偵卷第六十頁）。(二)被告嗣於原審法院八十九年五月二十二日審理時供稱
    ：「 (問：八十八年一月為何在雲林行竊？)因賭被逼債，是八十七年十二月時
    輸欠下之賭債」「 (問：為何又在八十八年三月二十五日於神岡佑安醫院偷？)
    因為雲林竊盜案件之後，債主繼續來逼債，為解決債務，只好找目標下手」等語
    。是被告既係因為在雲林竊盜犯行後，債主繼續來逼債，為解決債務，只好找目
    標下手，則被告為本件犯行即非自始均在一個預定犯罪計劃以內，而無連續犯之
    適用。原審因而適用刑事訴訟法第二百九十九條第一項前段，刑法第三百二十一
    條第一項第二款、第三款、第四十七條之規定，並審酌被告之品行、犯罪之動機
    、目的、手段、所生之危害及犯罪後態度等一切情狀，量處有期徒刑一年二月，
    其認事用法核無違誤，量刑亦屬允當，上訴意旨猶執陳詞，其上訴為無理由，應
    予駁回。
三、上訴人丙○○經合法傳喚，無正當理由而不到庭，爰不待其陳述，逕行判決。
四、據上論斷，應依刑事訴訟法第三百七十三條、第三百六十八條，判決如主文。
本案經檢察官甲○○到庭執行職務。
中      華      民      國    八十九      年      八      月   二十九   日
                              臺灣高等法院臺中分院刑事第四庭
                                    審判長法  官  洪  耀  宗
                                          法  官  古  金  男
                                          法  官  劉  登  俊
右正本證明與原本無異。
不得上訴。
                                          書記官  吳  麗  慧
中      華      民      國    八十九      年      八      月    三十    日
                                  Ｋ


司法院資訊處製作；財團法人民間司法改革基金會備份。
